臺灣臺北地方法院交通事件裁定　　　 100年度交聲字第2130號
原處分機關　交通部公路總局臺北區監理所
異　議　人
即受處分人　林美女
上列異議人即受處分人因違反道路交通管理處罰條例案件，對原
處分機關民國100年8月23日所為北監自裁字第40-TA0000000號處
分聲明異議，本院裁定如下：
    主  文
異議駁回。
    理  由
一、原處分意旨略以：異議人即受處分人林美女所有車牌號碼9D
    -7989自小客車，於民國100年4月3日上午8時51分許，在速
    限50公里之台30線27.7公里處（玉長隧道東向）以時速83公
    里超速行駛，經警舉發，嗣受處分人逾應到案期限60日以上
    仍未繳納罰鍰，原處分機關依道路交通管理處罰條例第40條
    、違反道路交通管理事件統一裁罰基準表規定，裁處罰鍰新
    臺幣（下同）2千3百元，並依同條例第63條第1項第1款規定
    記違規點數1點等語。
二、異議意旨略以：伊未曾收受舉發通知單，警員未提出舉發照
    片，未證實駕駛者為何人云云。
三、按汽車駕駛人，行車速度，超過規定之最高時速，或低於規
    定之最低時速，除有第43條第1項第2款情形外，處新臺幣1
    千2百元以上2千4百元以下罰鍰，並予記違規點數1點，道路
    交通管理處罰條例第40條、第63條第1項第1款分別定有明文
    。次按處理違反道路交通管理事件，有關文書送達之程序，
    依行政程序法之規定；送達，不能依前二條規定為之者，得
    將文書寄存送達地之地方自治或警察機關，並作送達通知書
    兩份，一份黏貼於應受送達人住居所、事務所、營業所或其
    就業處所門首，另一份交由鄰居轉交或置於該送達處所信箱
    或其他適當位置，以為送達。前項情形，由郵政機關為送達
    者，得將文書寄存於送達地之郵政機關，違反道路交通管理
    事件統一裁罰基準及處理細則第5條、行政程序法第74條第1
    項、第2項分有明文。行政程序上開關於寄存送達規定，既
    未如民事訴訟法第138條第2項另定送達生效時點，亦未準用
    民事訴訟法第138條第2項規定，自應於寄存送達當日即生送
    達效力（臺灣高等法院暨所屬法院97年法律座談會刑事類提
    案第42號、第43號意旨參照）。經查：
(一)查本案舉發通知單，經臺東縣警察局交由郵政機關，郵寄異議
  人車籍地及戶籍址即新北市○○區○○路102巷30弄16號，因
  未獲會晤本人亦無受領文書之同居人、受僱人或應送達處所之
  接收郵件人員，而於100年4月22日寄存於新北市新店區雙城郵
  局以為送達，有臺東縣警察局所檢附之送達證書影本、舉發單
  戶役政連結作業系統查詢單1紙在卷可參（本院卷第11、14-15
  頁），堪認舉發通知單業符合行政程序法第74條寄存送達之規
  定，並自寄存之日起發生送達效力，且不因受處分人實際領取
  與否而有異，是異議人辯稱未收到舉發違規單，仍無礙於該舉
  發通知單之合法送達，故其所辯，即無可採。
(二)次查，異議人所有9D-7989號自小客車，於上述時地，行車速
  度超過規定之最高時速20公里以上未滿40公里，嗣經原處分機
  關依道路交通管理處罰條例第40條規定及違反道路交通管理事
  件統一裁罰基準表，以異議人車速超過規定之最高時速20公里
  以上未滿40公里，且逾應到案日期60日以上，裁罰2千3百元等
  情，此有超速照片及裁決書（本院卷第13、8頁）附卷可證，
  是異議人所有9D-7989號自小客車確有上開違規事實，至堪認
  定。
(三)至異議人另辯稱舉發單位未證實駕駛者為何人云云，然查本件
  係舉發單位依測速照相設備攝得之違規採證照片，查明違規車
  號所屬車輛所有人後，逕行舉發，倘異議人非實際駕駛人，依
  道路交通管理處罰條例第85條第1項規定，自負有於本案舉發
  違反道路交通管理事件通知單所載之應到案日期前，檢附相關
  證據及應歸責人相關證明文件，向處罰機關告知應歸責人之義
  務，以俾處罰機關另行通知應歸責人到案依法處理，是異議人
  既未陳報實際應歸責人為何人，依該條規定，原處分機關對逾
  期到案之車輛登記所有人即異議人裁罰，於法有據，是異議人
  此部分所辯，亦無足採。
四、綜前所述，原處分機關前揭裁罰核屬適法，異議人異議為無
    理由，應予駁回。
據上論斷，應依道路交通管理處罰條例第87條第2項，道路交通
事件處理辦法第18條，裁定如主文。
中    華    民    國   100    年    10    月    23    日
                      臺灣臺北地方法院交通法庭
                              法  官  陳琪媛
以上正本證明與原本無異。
如不服本裁定，應於裁定送達後5日內向本院提出抗告狀。
                              書記官  蔡文揚
中    華    民    國   100    年    10    月    23    日